【裁判字號】    92,交聲,549
【裁判日期】    920424
【裁判案由】    交管條例聲異
【裁判全文】
臺灣板橋地方法院交通事件裁定                    九十二年度交聲字第五四九號
    原處分機關  臺北市交通事件裁決所
    異  議  人
    即受處分人  安農股份有限公司  設臺北縣新莊市○○路三六一號二樓
    代  表  人  甲○○
    代  理  人  乙○○
右列受處分人因違反道路交通管理處罰條例案件，對於臺北市交通事件裁決所於九十
年十二月三日所為之處分（原處分案號：北市裁三字第車裁二二－ＤＯＺ０四０四五
四號），聲明異議，經臺灣臺北地方法院裁定（九十年度交聲字第一三四０號）移
本院，本院裁定如左：
    主  文
異議駁回。
    理  由
一、聲明異議意旨略以：異議人即受處分人安農股份有限公司主張伊所有之車牌號碼
    為ＡＦ－０八一二號自用小客貨車於民國九十年六月十九日十五時八分許停於桃
    園縣中壢市○○路三十七巷遠東百貨公司下貨區，被交通隊依併排停車告發，該
    車之駕駛人即異議人公司職員乙○○當時已知下貨區停車位有貨車欲離去，遂下
    車指揮該貨車倒離以便將車停入，車上留一副駕駛，且該車仍在發動中，惟警員
    未下車告知及廣播即逕行拍照，且該路段並未劃紅、黃線，伊之車只是暫停待前
    車離去即開入下貨，並無警員所言之違規事實，而請求撤銷原處分云云。
二、按汽車駕駛人停車時，有併排停車者，處新臺幣（下同）六百元以上一千二百元
    以下罰鍰；汽車駕駛人之行為有違規停車而駕駛人不在場，當場不能或不宜攔截
    製單舉發者，得對汽車所有人逕行舉發處罰；本條例關於車輛駕駛人之處罰，如
    應歸責於車輛所有人者，處罰車輛所有人，道路交通管理處罰條例第五十六條第
    一項第六款、第七條之二第一項第三款及第八十五條第三項分別定有明文。復按
    逕行舉發違反道路交通管理事件，經汽車所有人依通知單之應到案日期前到案，
    並告知違規駕駛人姓名、身分證統一編號及住址者，處罰機關應即另行通知違規
    駕駛人到案依法處理；逾應到案日期，處罰機關應依本條例第八十五條第三項規
    定處罰該汽車所有人，違反道路交通管理事件統一裁罰基準及處理細則第二十四
    條亦定有明文。
三、經查，異議人所有之車牌號碼為ＡＦ－０八一二號自用小客貨車，於九十年六月
    十九日十五時八分許，在桃園縣中壢市○○路三十七巷處，與他車併排停於道路
    上，經廣播請駕駛人將車駛離，但駕駛座無人，僅乘客座有一女子，遂經桃園縣
    警察局中壢交通分隊當場拍照對汽車所有人逕行舉發之事實，有現場照片二張、
    桃園縣警察局舉發違反道路交通管理事件通知單（簡稱通知單）及桃園縣警察局
    九十年十一月五日函各一份附卷可稽。矧依上開現場照片，異議人所有之上開車
    輛與他車併排停於道路上，且駕駛座無人，僅乘客座有一女子，復未亮燈，顯已
    熄火，足見異議人所有之上開車輛確有併排停車之違規行為至明。又異議人雖於
    通知單所載之應到案日期（九十年十月三日前）前向處罰機關陳述意見（申訴）
    ，惟異議人並未告知違規駕駛人之身分證統一編號，亦有異議人九十年九月二十
    八日（九十）安業字第０九０一號函（該函於九十年十月二日始提出）一紙附卷
    可稽，故依上開規定，自應處罰該汽車所有人。異議人空言否認前開違規行為所
    為之辯解，尚無足採。原處分機關據以援引前揭規定，裁處異議人罰鍰一千二百
    元，依照上開說明，並無不合，應予維持。本件異議為無理由，應予駁回。
四、依道路交通案件處理辦法第十九條，裁定如主文。
中      華      民      國    九十二    年      四      月    二十四    日
                                      臺灣板橋地方法院交通法庭
                                          法  官  楊  千  儀
右正本證明與原本無異。
如不服本裁定，應於送達後五日內，向本院提出抗告狀。
                                          書記官  吳  河  東
中      華      民      國    九十二    年      四      月    二十四    日


司法院資訊處製作；財團法人民間司法改革基金會備份。
